臺灣板橋地方法院刑事判決　　　　　　　 96年度易字第658號
公　訴　人　臺灣板橋地方法院檢察署檢察官
被　　　告　甲○○
　　　　　　　　　　號11樓-.
上列被告因竊盜案件，經檢察官提起公訴（九十五年度偵字第二
四七六五號），本院判決如下：
    主  文
甲○○無罪。
    理  由
一、公訴意旨略以：被告甲○○意圖為自己不法之所有，於民國
    九十四年十二月十七日上午十時許，在臺北縣林口鄉○○路
    旁，趁四下無人注意之際，竊取被害人詹正芳所有之車號九
    ００七─ＤＪ自用小客車車牌一面，得手後旋即將之懸掛於
    其所有之車號六Ｅ─七四三五號自用小客車前方，嗣經警於
    九十五年七月十八日上午十一時三十分許，在臺北縣龜山鄉
    ○○路二００巷查獲，因認被告甲○○涉有刑法第三百二十
    條第一項之竊盜罪嫌。
二、按犯罪事實應依證據認定之，無證據不得認定犯罪事實；又
    不能證明被告犯罪者，應諭知無罪之判決；刑事訴訟法第一
    百五十四條第二項、第三百零一條第一項分別定有明文。次
    按檢察官就被告犯罪事實，應負舉證責任，並指出證明之方
    法，刑事訴訟法第一百六十一條第一項亦有明文規定。因此
    ，檢察官對於起訴之犯罪事實，應負提出證據及說服之實質
    舉證責任。再刑事訴訟法上所謂認定犯罪事實之證據，係指
    足以證明被告確有犯罪行為之積極證據而言，該項證據必須
    適合於被告犯罪事實之認定，始得採為斷罪之資料（最高法
    院六十九年臺上字第四九一三號判例意旨參照）。如未能發
    現相當證據，或證據不足以證明，自不能以推測或擬制之方
    法，以為裁判基礎（最高法院四十年臺上字第八六號判例意
    旨參照）。而認定犯罪事實所憑之證據，無論係直接證據或
    間接證據，其為訴訟上之證明，須於通常一般之人均不致有
    所懷疑，而得確信其為真實之程度者，始得據為有罪之認定
    ，倘其證明尚未達到此一程度，而有合理之懷疑存在，本諸
    無罪推定原則，自應為被告無罪之諭知（最高法院七十六年
    臺上字第四九八六號判例意旨、九十二年度臺上字第二五七
    ０號判決意旨參照）。
三、公訴人認被告甲○○涉犯刑法第三百二十條第一項之竊盜罪
    嫌，無非係以證人即被害人詹正芳之妹詹正婷於警詢之證述
    ，及臺北市政府警察局大安分局安和路派出所車輛遺失報案
    單、贓物認領保管單、車牌失竊資料個別查詢報表、桃園縣
    政府警察局龜山分局查察訪談表各一份等為主要論據。訊據
    被告甲○○堅決否認有何竊盜之犯行，辯稱：伊並沒有竊取
    車號九００七─ＤＪ車牌，該車牌為何會掛在伊的車上，伊
    也不知道，伊覺得該車牌應該是伊之前去臺北縣林口鄉○○
    路之久誠修車廠修車時，被別人掛上去的等語。
四、經查：
(一)本件警方於九十五年七月十八日上午十一時三十分許，在臺
    北縣龜山鄉○○路二００巷，查獲被告所有之車號六Ｅ－七
    四三五號自用小客車前方懸掛被害人詹正芳所有之車號九０
    ０七─ＤＪ自用小客車車牌一面之事實，業據被告甲○○供
    承在卷，並有車籍作業系統－查詢認可資料一份在卷可稽，
    堪信屬實。又證人即車號九００七─ＤＪ自用小客車之管領
    使用人詹正婷於警詢時證述：因車主詹正芳長期定居美國，
    上開車號九００七─ＤＪ自用小客車都由伊駕駛、保管；伊
    於九十四年十二月十七日上午十時許，發現停放在臺北縣林
    口鄉○○路旁之車號九００七─ＤＪ車牌一面失竊，伊於九
    十五年一月三日告知車主詹正芳該車牌失竊，由詹正芳親自
    到台北市政府警察局大安分局安和路派出所報案；當初車號
    九００七─ＤＪ自用小客車停放路旁時，前後車牌均牢繫懸
    掛，並無螺絲鬆動之情形，該車牌應係遭歹徒以不明工具所
    竊取等語，並有贓物認領保管單一紙附卷可憑。惟證人詹正
    婷並未指明究係何人竊取前開車牌，是證人詹證婷之證詞僅
    足以證明前開車牌遭竊，然本件並無目擊證人可證該車牌確
    係被告所竊取，且依全部證據資料亦顯示警察機關並未於竊
    案現場採得任何可證明被告有到過現場之跡證（如指紋），
    因持有贓物之原因非僅行竊一途，自不能單憑被告持有被害
    人失竊之車牌，遽認被告確為行竊之人。
(二)至被告辯稱：伊覺得該車牌應該是伊所有之車號六Ｅ－七四
    三五號自用小客車於案發前曾在臺北縣林口鄉○○路之久誠
    修車廠修車時，被別人掛上去的云云。惟證人即久誠汽車修
    理廠負責人陳建誠於警詢時證述：伊於九十二年間在臺北縣
    林口鄉○○路三七三號經營久誠汽車修理廠，至九十五年十
    月間遷移至新廠，伊並無印象該修理廠有經手修理過六Ｅ—
    七四三五或九００七─ＤＪ兩部自用小客車，且修車廠從未
    曾發生技師更換客戶車牌之情形，且一般客戶於車輛修護完
    工到車廠領車時均會檢視車況、不可能發生誤更換客戶車牌
    情形等語。是被告所辯車號六Ｅ—七四三五自用小客車前於
    久誠修車廠維修時遭他人更換成車號九００七─ＤＪ車牌之
    詞，是否可信，固有疑議。然持有贓物之原因多端，或係自
    他處買受、收受或撿拾而來，或因他人惡作劇、為圖誣陷而
    置放而來，尚無從據此推論前開車牌必係被告所竊；況被告
    並無自證無罪之義務，尚無法僅憑被告持有失竊之車牌，且
    無法明確解釋該車牌之來源，即遽認被告有竊取車牌之犯行
    。
五、綜上所述，本件依公訴人所舉證據，尚不足證明被告有何竊
    取車牌之犯行，本院復查無其他積極證據證明被告有何公訴
    人所指之犯行，揆諸首揭法條及判例意旨，本件不能證明被
    告犯罪，爰依法諭知無罪之判決。
據上論斷，應依刑事訴訟法第三百零一條第一項，判決如主文。
本件經檢察官黃怡華到庭執行職務。
中　　華　　民　　國　　96　　年　　5 　　月　　14　　日
                  刑事第十六庭  審判長法　官  白光華
                                      法　官  曾淑娟
                                      法　官  楊志雄
以上正本證明與原本無異
如不服本判決應於送達後十日內向本院提出上訴狀。
                                      書記官  陳春銘
中　　華　　民　　國　　96　　年　　5 　　月　　14　　日
